臺灣新北地方法院三重簡易庭民事判決
111年度重簡字第1479號
原      告  上億穩工程行即何明昌    

訴訟代理人  蘇奕全律師
複  代理人  薛祐珽律師  
被      告  新瑞貨櫃運輸股份有限公司

法定代理人  蔡榮坤  
被      告  陳嘉炎  
上二人共同
訴訟代理人  江禾畬  
上列當事人間請求侵權行為損害賠償事件，本院於民國111年10
月13日言詞辯論終結，判決如下：
　　主　    文
一、被告應連帶給付原告新臺幣（下同）471,237元，及被告陳
    嘉炎自民國111年7月12日起、被告新瑞貨櫃運輸股份有限公
    司自111年6月30日起至清償日止，按年息5％計算之利息。
二、原告其餘之訴駁回。
三、訴訟費用由被告負擔28％，餘由原告負擔。
四、本判決原告勝訴部分得假執行。但被告如以476,537元為原
    告預供擔保，得免為假執行。
    事實及理由
一、原告主張：
　㈠原告於民國109年10月20日16時54分許駕駛車號000-0000號自
    用小貨車（下稱系爭車輛），行經新北市林口區台61線道路
    南下22公里處，遭被告陳嘉炎駕駛被告新瑞貨櫃運輸股份有
    限公司（下稱新瑞公司）所有車牌號碼000-0000號營業用曳
    引車自後追撞，除造成系爭車輛毀損嚴重，並致原告受有頭
    部鈍傷及手部挫傷等傷害（下稱系爭事故），被告前開傷害
    行為業經本院以110年度審交簡字第173號刑事簡易判決判處
    有罪確定在案，且被告陳嘉炎於系爭事故發生時為新瑞公司
    之受僱人，原告因被告陳嘉炎之傷害行為受有損害，爰依民
    法第184條第1項前段、第195條第1項前段、第188條、第196
    條、第213條第1項、第215條、第216條規定，請求被告連帶
    負損害賠償責任。
  ㈡原告請求賠償之項目及金額：
　⒈醫療費用5,750元：
　　原告因上述傷勢至醫院治療，醫藥費用共計支付5,750元。
　⒉系爭車輛損害110萬元：
　　系爭車輛經估價後，預估維修之費用大於原先購車之費用，
　　應屬回復顯有重大困難，被告應賠償當初原告購買系爭車輛
    價格之費用。　　
　⒊拖吊費用26,250元：
　　因原告駕駛系爭車輛遭被告駕駛曳引車自後追撞，系爭車輛
    損壞嚴重、無法自行駛離，經第三人柏運實業有限公司予以
    拖離，因而支出拖吊費用26,250元。　
　⒋營業損失479,750元
　　原告因系爭車輛維修費用龐大，資金不足，從系爭事故發生
    至今計19個月（109年10月起至111年5月止）仍無法修復，
    原告因而受有不能營業及收入減少之損失，合計為479,750
    元（計算式：勞保級距25,250元×19月＝479,750元）
　⒌精神慰撫金100,000元：
　　原告因遭被告駕駛曳引車撞擊，力道之大導致原告系爭車輛
    翻覆，並受有前述傷害，對此死裡逃生之意外，仍心有餘悸
    ，本件車禍事故對於原告造成相當之精神上痛苦，故請求賠
    償精神慰撫金100,000元。　
　⒍基上，原告請求被告連帶給付1,711,750元（計算式：5,750
　　元＋110萬元＋26,250元＋479,750元＋100,000元＝1,711,7
　　50元。
二、被告則以：
  ㈠被告新瑞公司辯稱：
  ⒈就肇事經過與肇事責任、原告請求被告新瑞公司連帶賠償、
    拖吊費用及原告所附證據形式上真正均不爭執。
  ⒉就下列項目，認為無理由:
　①原告至中醫診所就診與系爭事故欠缺相當因果關係，就原告
    醫療費用請求超過1,050元部分爭執。
　②系爭車輛於事故發生時使用已逾10年，且經產物保險公司核
    對細項，認為零件335,300元、鈑金17,000元、工資229,458
    元始為合理項目。又原告僅提出維修估價單外，並未舉證證
    明系爭車輛顯有「回復顯有重大困難」情形，其主張以其購
    車價格110萬元作為損害之認定，顯無理由。
　③關於營業損失部分，原告未能提出其因無法使用系爭車輛而
    使其不能從事哪些既定業務項目，或因此喪失何種獲益情事
    ，僅以勞健保投保薪資為基礎計算營業損失，並作為請求數
    額及依據，其請求為無理由。
　④被告新瑞公司多次接洽原告，雙方就賠償數額無法達成共識
    ，並考量原告所受傷害等情，認經精神慰撫金應以30,000元
    為合理。
　㈡並均聲明：
　⒈請求駁回原告之訴。
　⒉被告願供擔保，免為宣告假執行。
三、本院之判斷：
  ㈠原告主張上開事實，業據其提出臺灣新北地方法院110年度審
    交簡字第173號刑事簡易判決、道路交通事故照片黏貼紀錄
    表、道路交通事故現場草圖、初步分析研判表、長庚醫療財
    團法人林口長庚紀念醫院（下稱林口長庚醫院）診斷證明書
    及收據、崇生中醫診所診斷證明書、醫療費用明細及收據、
    系爭車輛受損照片等件存卷（本院卷第23至109頁），核與
    本院依職權向新北市政府警察局林口分局調取之系爭事故調
    查卷宗等資料相符，被告陳嘉炎過失傷害行為並經本院以11
    0年度審交簡字第173號刑事簡易判決判處拘役45日並得易科
    罰金確定在案，且被告新瑞公司到庭就上揭事故發生情形亦
    不爭執，堪認原告之主張為真實，是被告陳嘉炎應就系爭事
    故負損害賠償責任。
  ㈢另系爭事故發生時被告陳嘉炎係駕駛被告新瑞公司之曳引車
    ，被告新瑞公司到庭亦不否認陳嘉炎為其受僱人，亦不否認
    肇事經過及責任，且未能提出證據證明對於被告陳嘉炎之選
    任及監督職務已盡相當之注意，或縱加以相當之注意而仍不
    免發生損害之情事，是原告依民法第188條第1項規定，請求
    新瑞公司與陳嘉炎連帶負賠償責任，亦屬有據。
  ㈣茲就原告主張其所受損害項目及金額是否可採，分述如下：
　⒈醫療費用：
　　依林口長庚醫院及崇生中醫診所診斷證明書記載，原告受有
    「頭部鈍傷」、「手肘挫傷」、「右側肩部挫傷」，受傷部
    分均為上半身及軀幹部位，且原告於本件事故發生之隔日，
    隨即前往崇生中醫診所就醫，有上開醫院及診所之診斷證明
    書及收據為憑（本院卷第51、55至57頁），應足認原告至該
    中醫診所就醫與本件事故有相當因果關係。準此，原告請求
    被告給付醫療費用合計為5,750元，應認有理。
　⒉系爭車輛損害費用：
　⑴按請求賠償物被毀損所減少之價額，得以修復費用為估定之
    標準，但以必要者為限，如修理材料以新品換舊品，應予折
    舊。原告主張系爭車輛因本件車禍受損，經估價修復費用為
    1,708,410元（零件1,487,970元、鈑金工資192,440元、塗
    裝工資28,000元），但原告無力支付修復費用，並未修復等
    語，並據提出長源汽車股份有限公司台北服務廠估價單為憑
    （本院卷第79至83頁）。查系爭車輛因本件事故受損之維修
    費用為1,708,410元，惟系爭車輛毀損部分之修復，其材料
    係以新品代替舊品，故原告以修復費用為損害賠償之依據時
    ，自應將材料折舊部分予以扣除。系爭汽車為98年11月出廠
    ，有公路監理電子閘門資料可參，迄至事故發生時已使用逾
    五年，依行政院所頒固定資產耐用年數表及固定資產折舊率
    表，非運輸業用客車、貨車之耐用年數為5年，則零件扣除
    折舊後之修復費用估定為148,797元，加計不需計算折舊之
    鈑金工資192,440元、塗裝28,000元，總計為369,237元。
　⑵原告雖主張系爭車輛經送廠評估，回復顯有重大困難，惟系
    爭車輛經維修廠評估，其修復費用1,708,410元，有原告提
    出之估價單在卷可憑（本院卷第79頁），足見系爭車輛尚有
    修復之可能。此外，原告固以系爭車輛於109年7月間買賣價
    格推定系爭車輛全損之價額，然此為原告與訴外人依買賣契
    約所約定之金額，尚非系爭車輛於事故時之客觀價值，自無
    從逕以原告購入金額遽認為系爭車輛之客觀價值。是以，原
    告以所需修復費用過高為由，主張系爭車輛回復顯有重大困
    難或無修復可能等情，尚屬無據。
　⒊拖吊費用：
　　原告主張系爭車輛於系爭事故發生後，自台61線拖吊至修車
    廠而支出拖吊費26,250元，業據提出拖吊費用統一發票為證
    （本院卷第87頁），復經被告新瑞公司不爭執此部分，故原
    告請求拖吊費26,250元，應屬有據。　
　⒋營業損失：
　　原告復主張因系爭車輛自事故發生時起迄至本件起訴之日止
    ，共有19個月之車輛維修期間無法營業，以原告投保勞保級
    距每月25,250元計算，被告應賠償營業損失479,750元云云
    。然查，依原告前揭主張，其並未將系爭車輛實際送修，自
    無所謂維修期間可言，且原告亦未提出其受有營業損失之相
    關證據，如營業人銷售額與稅額申報書等營業資料供本院審
    酌。此外，原告原告所提出之勞工保險暨全民健保證明書，
    亦與工程行之營業損失無涉。是原告既未能提出其估計每月
    平均營業額之依據，自難使本院為其有利之認定。故原告就
    營業損失部分舉證尚有未足，此部分主張即屬無據，不應准
    許。
　⒌精神慰撫金：　
    按慰撫金之賠償須以人格權遭遇侵害，使精神上受有痛苦為
     必要，其核給之標準固與財產上損害之計算不同，然非不
    可 斟酌雙方身份資力與加害程度，及其他各種情形核定相
    當之數額（最高法院51年度台上字第223號判決意旨參照）
    。本院審酌兩造財產資料（兩造稅務電子閘門資料查詢表）
    ，復考量原告因遭曳引車追撞受有系爭傷害，再參酌被告之
    過失情節等一切情狀，認原告請求精神慰撫金70,000元，尚
    屬合理，應予准許，逾此範圍即屬無據，不應准許。
四、綜上所述，原告依侵權行為之法律關係，請求被告連帶給付
    471,237元（計算式：5,750元＋369,237元＋26,250元＋70,000
    元＝471,237元），及自起訴狀繕本送達被告陳嘉炎翌日即11
    1年7月12日起至清償日止、送達被告新瑞公司翌日起即111
    年6月30日至清償日止（本院卷第143、145頁），按年息5％
    計算之利息，為有理由，應予准許。逾此部分請求，則屬無
    據，爰予駁回。
五、本件事證已臻明確，兩造其餘攻擊防禦方法，核與判決之結
    果不生影響，爰不一一贅論。　　　　
六、本判決原告勝訴部分係就民事訴訟法第427條規定適用簡易
    程序所為被告敗訴之判決，依同法第436條第2項準用第389
    條第1項第3款規定，應依職權宣告假執行。原告所為宣告假
    執行之聲請，僅在促使法院為此職權之行使，本院自不受其
    拘束，仍應逕依職權宣告假執行，惟此部分聲請既已依職權
    宣告，無再命原告提供擔保之必要，不另為准駁之諭知。又
    被告陳明願供擔保，聲請宣告免為假執行，爰依同法第392
    條第2項酌定相當之擔保金額准予宣告免為假執行。
七、訴訟費用負擔之依據：民事訴訟法第79條、第85條第2項。
中　　華　　民　　國　　111 　年　　11　　月　　3 　　日
                  三重簡易庭  法  官  王凱俐
以上正本係照原本作成。
如不服本判決，應於送達後20日內，向本院提出上訴狀並表明上
訴理由，如於本判決宣示後送達前提起上訴者，應於判決送達後
20日內補提上訴理由書（須附繕本）。
如委任律師提起上訴者，應一併繳納上訴審裁判費。
中　　華　　民　　國　　111 　年　　11　　月　　3 　　日
                              書記官  李采錡